臺灣高等法院民事判決　　　　　　　　 94年度上易字第699號
上　訴　人　豐霸企業有限公司
法定代理人　程祖逖
訴訟代理人　詹德柱律師
被　上訴人　衛豐保全股份有限公司（原名集寶衛豐保全股份有
法定代理人　陳信宏
訴訟代理人　劉韋成
上列當事人間請求損害賠償事件，上訴人對於中華民國94年7 月
25日臺灣臺北地方法院94年度訴字第779 號第一審判決提起上訴
，本院於94年11月15日言詞辯論終結，判決如下：
    主  文
原判決關於駁回上訴人後開第二項之訴部分及訴訟費用之裁判均
廢棄。
上開廢棄部分，被上訴人應給付上訴人新台幣壹萬元及自民國94
年2 月19日起至清償日止，按年息百分之5 計算之利息。
上訴人其餘上訴駁回。
第一、二審訴訟費用由被上訴人負擔百分之1，餘由上訴人負擔
。
    事實及理由
一、上訴人主張：
   （一）兩造於民國91年10月間簽訂保全服務契約（下稱系爭
         契約），服務期間自91年10月1日至94年9月30日，保
         全標的物為桃園縣平鎮市○○路12-2號，被上訴人於
         標的物所有窗戶、前後門、辦公室門安裝警報器、辦
         公室內安裝體溫偵測器、金庫內安裝金庫感知器。依
         系爭契約第2條、第3條之約定，被上訴人應就保全標
         的物施以保全服務，服務之內容包括：「一、依服務
         之種類提供防災器材設備。二、維護標的物安全，實
         施防護服務，自本系統正式開通服務日起，在設定時
         間內，運用螢幕監視本系統之反應，如發現異常信號
         並確實或疑似有人入侵時，乙方即一面監視狀況、派
         員馳往現場處理，並通知甲方人員到場或向警察機關
         報告。」。
   （二）93年11月3日凌晨4時至4時2分之前，保全標的物遭竊
         賊撬開後方鐵皮牆面侵入，因被上訴人規劃設計不當
         未於侵入位置安裝保全設備，致未能發揮保全系統警
         示作用，俟竊賊駕駛堆高機撞開鐵捲門離去時，始觸
         動警報器發出警示。被上訴人公司之巡邏員工遲至同
         日4時54分始抵達現場，並於同日4時55分通知上訴人
         法定代理人到場，再經上訴人公司法定代理人之配偶
         陳玉好於同日5時11分電話報警到場處理，均無法及時
         掌握時機，使竊賊從容離去，致上訴人公司所有置放
         於保全標的物內之堆高機2輛遭竊賊盜取，而受有新台
         幣（下同）102萬元之損害，鐵捲門亦遭破壞而受有1
         萬3411元之損害。
   （三）系爭保全服務契約書第14條第1 項約定保全服務費每
         月原為2100元，付款方式為年繳，但因被上訴人未經
         上訴人同意，且未經協商，即片面主張調漲保全服務
         費為每月3000元，上訴人曾要求被上訴人之業務員處
         理，非無故遲繳服務費用。縱使上訴人有未按時繳費
         之情事，也僅構成給付遲延，於被上訴人未為催告或
         為終止合約之意思表示前，系爭契約並不當然終止。
   （四）按「依照當事人一方預定於同類契約之條款而訂定之
         契約，為左列各項之約定，按其情形顯失公平者，該
         部分約定無效：一、免除或減輕預定契約條款當事人
         之責任者。．．．」、「定型化契約中之條款有下列
         情形之一者，推定其顯失公平: 一、違反平等互惠原
         則者。．．．三、契約之主要權利義務，因受條款之
         限制，致契約之目的難以達成者。」民法第247條之1
         第1款、消費者保護法第12條第1項、第2項第1、3款
         分別定有明文。被上訴人雖援引系爭契約第11條第9
         款免責條款之約定，主張其不負損害賠償責任，但上
         開免責約定，使得上訴人原得依契約請求損害賠償之
         權利受有不當之限制，有顯失公平之情事，依民法第
         247 條之1 之規定，系爭契約第11條第9 款免除被上
         訴人賠償責任之約定，應屬無效。再者，依內政部89
         年1月17日內警字第8981065號函所發布之「系統保全
         服務定型化契約範本」所示（參上證一，本院卷第48
         頁），其中第14條關於免責事由之規定，與系爭契約
         第11條之規定相似，惟該範本中並無遲延繳款時，系
         統保全服務業者即可不負賠償責任之規定。雖基於契
         約自由，兩造得任意決定契約之內容，但系爭契約免
         責條款為上開定型化範本所無，且有以契約免除被上
         訴人催告後始得終止契約之責任，限制上訴人行使權
         利及排除上訴人請求損害賠償之重大不利益等情事，
         該免責條款顯失公平，而應屬無效。
   （五）原審判決認定上訴人有給付遲延情形，被上訴人得援
         引契約免責條款之約定，兩造之契約即當然終止，被
         上訴人無庸為任何損害賠償，自有不當。爰依系爭契
         約第10條第3 款之約定，求為命被上訴人給付上訴人
         最高補償金額90萬元，及自起訴狀繕本送達翌日起加
         計法定遲延利息之判決。
二、被上訴人則以：
   （一）系爭合約中所使用之防災器材設備種類及安裝位置，
         係兩造基於每月服務費用金額、考量現場防護重點等
         現況因素所共同決定，並充作系爭契約附件，亦經上
         訴人同意簽署訂約，自無規劃設計不當。本件竊賊係
         撬開鐵皮牆面侵入，依理無可能於鐵皮牆面配置何種
         器材，且竊賊衝破大門逃離時，仍為器材偵測而觸發
         警報，被上訴人並無違反系爭契約第3條第1款所定保
         全義務。
   （二）本件當事人間之保全契約重點應在於「保全系統正確
         發報」與「立即進行處理」等項，此觀之於該保全契
         約第3 條詳列被上訴人保全義務規定即明。今上訴人
         卻一味將「巡邏人員到場時間」列為訴訟爭執重點，
         明顯曲解合約條款與保全義務精神。除系爭保全合約
         條款中並無明確規範到場時間問題外，被上訴人已說
         明保全公司巡邏人員並非執法人員，本身並無可能更
         無義務必須「立刻」到達現場，甚至因此與匪徒發生
         格鬥或逮捕之。被上訴人派遣人員前往之主要目的，
         係確認現場實際情形有無誤報或其他狀況，並提供後
         續相關事宜之處理、協助事項，此項義務與竊案之發
         生或損失之擴大並無直接關係。再者，上訴人亦係因
         被上訴人之監控人員以電話通知標的物現場發生竊案
         後，始知悉情形並趕赴現場，旋並報警。參酌系爭保
         全契約第3條第2項規定，被上訴人之義務為「立即報
         告甲方人員到場」或「向警察機關報告」，可擇一行
         使，因被上訴人已履行此項報告上訴人方面人員到場
         義務，足認被上訴人並無違反保全契約之規定。
   （三）況上訴人自93年度起未循例正常給付服務費用，並遲
         至本件竊案發生後，始開立抵付93年1至6月服務費用
         之支票予被上訴人，其處於延遲給付服務費用之情形
         已至為顯然。如謂被上訴人有上開違約之情形，被上
         訴人仍得依據系爭契約第11條第9 款約定，免除此項
         賠償責任，該項約款並無牴觸民法第247條之1及消費
         者保護法第12條之問題，本諸契約自由原則，應予信
         守約定等語，資為抗辯。
三、原審判決上訴人全部敗訴，上訴人聲明不服，提起上訴，並
    於本院上訴聲明：原判決廢棄。被上訴人應給付上訴人
    90萬元，及自起訴狀繕本送達翌日起至清償日止，按年息百
    分之5 計算之利息。被上訴人則於本院答辯聲明：駁回上訴
    人之上訴。
四、本件經依民事訴訟法第463條準用同法第270條之1第1項第3
    款規定，整理並協議簡化爭點及不爭執點後，兩造同意僅就
    言詞辯論時所陳述之事實及主張之法律關係為論斷。查兩造
    就下列事項並不爭執，自堪信為真實：
    （一）兩造於民國91年10月間簽訂保全服務契約，保全標的
          物為上訴人位於桃園縣平鎮市○○路12之2號鐵皮廠
          房，保全服務期間自91年10月1日起至94年9月30日止
          ，每月保全服務費用為2100元，付款方式每年繳一期
          ，此有保全服務契約（見原審卷第7之1至13頁）在卷
          可稽。
    （二）93年11月3日凌晨4時許，保全標的物遭竊賊撬開後方
          鐵皮牆面侵入，侵入位置無安裝保全設備，俟竊賊駕
          駛堆高機撞開鐵捲門離去時，始觸動警報器發出警示
          ，上訴人遭竊堆高機兩輛，此有桃園縣警察局刑警隊
          受理刑事案件報案三聯單（見原審卷第17頁）、現場
          照片（見原審卷第18至19、36至38頁）在卷可稽。
    （三）被上訴人之保全人員於93年11月3日凌晨4時54分到達
          現場，同日4 時55分通知上訴人，上訴人法定代理人
          於同日5時8分趕到現場，再經上訴人法定代理人之配
          偶陳玉好於同日5時11分電話報警處理。
五、惟上訴人主張被上訴人規劃設計不當，致未能發揮保全系統
    警示作用，竊案發生後，被上訴人未能及時通知上訴人公司
    並報警，其巡邏人員竟遲至50分鐘後始抵達現場，顯有違反
    系爭契約之情事，自得依約請求被上訴人給付最高補償金額
    90萬元；又遲延給付服務費用並非完全可歸責於伊公司，系
    爭契約為定型化契約，其第11條第9 款之約定有顯失公平之
    情事，應屬無效，被上訴人不得主張免責等情，則為被上訴
    人所否認，並以上開情詞置辯。是以本件兩造爭執之重點厥
    為：
    （一）被上訴人有無規劃設計不當，未於竊賊侵入之防護區
          域後方鐵皮牆面安裝保全設備，致未能發揮保全系統
          警示作用。
    （二）被上訴人有無違反系爭契約第3條第2款保全義務之情
          事。
    （三）被上訴人得否主張系爭契約第11條第9 款之免責約定
          。
    （四）上訴人得否依據系爭契約第10條之約定，行使契約損
          失補償請求權。
六、被上訴人有無規劃設計不當，未於竊賊侵入之防護區域後方
    鐵皮牆面安裝保全設備，致未能發揮保全系統警示作用：
　　（一）按債務之履行，應依債之本旨為之，為履行契約之當
          然解釋，是「債務人負有依債務本旨為給付之義務，
          違背債務之本旨為給付，即屬不完全給付，為瑕疵之
          給付，是以債務人如主張其已為完全給付，當由其負
          證明之責」（最高法院77年度台上字第1989號判決意
          旨參照）。
　　（二）系爭契約第3 條約定：「乙方（即被上訴人）對標的
          物之保全服務作法：一、依服務種類提供防災器材設
          備。二、維護標的物安全，實施防護服務」，是被上
          訴人保全服務內容包括保全系統設置及保全防護服務
          ，應依據保全標的物建材、內部擺設與外部周邊情形
          等因素，本其專業知識，選擇適當及適合於標的物之
          防盜、防災器材之種類與數量，負責提供完善之防盜
          防災設計，使標的物無保全設計上之漏洞，以達保全
          服務契約完全防護之功能及目的，如此始符合契約約
          定之債之給付本旨。
　　（三）經查，系爭契約第2 條約定所保全之標的物為上訴人
          位於桃園縣平鎮市○○路12之2 號鐵皮廠房，被上訴
          人應能預見竊賊可能以撬開鐵皮之方式入內行竊，然
          其竟疏於善良管理人之注意義務，對此部分未為必要
          之保全防護設計，發生防護系統之空隙，此有系爭契
          約所附之安全系統設計圖在卷可稽（見原審卷第13頁
          ），為竊賊乘虛而入，竊取財物，自有可歸責於被上
          訴人之防護系統設置瑕疵之情。
　　（四）被上訴人雖辯稱：其公司已針對保全標的物所有門、
          窗等易遭侵入之處安裝保全器材，若竊賊自任何門、
          窗侵入，絕無不觸發警報之可能，本件竊賊竟自鐵皮
          牆破壞侵入，依理無可能於牆面配置何種器材等語。
          惟查，被上訴人於締約之初，已知悉本件保全標的物
          建築後方之建材為鐵皮，以其從事系統保全專業知能
          ，應可預見竊賊除從門、窗等處侵入外，亦有可能破
          壞或撬開鐵皮牆面之方式侵入，被上訴人本應予以考
          量。且對於無可能於鐵皮牆面配置何種器材乙節，被
          上訴人並未舉證以實不能安裝之說，且縱如其所辯，
          該鐵皮牆面門無法安裝保全器材，然被上訴人自應本
          於其專業知識向上訴人提供建議或提出替代方案，俾
          便上訴人為一定處置，以避免保全系統出現安全漏洞
          ，致無法發揮保全功能，被上訴人此部分所辯，顯不
          足採。
　　（五）被上訴人另辯稱：系爭契約中所使用之防災器材設備
          種類及安裝位置，係兩造基於每月服務費用金額、考
          量現場防護重點等現況因素所共同決定，並充作系爭
          契約附件，亦經上訴人同意簽署訂約等情。然保全系
          統應如何歸劃設計，始能達到防護之功能及目的，係
          屬被上訴人之專業性考量，一般消費者實無能力置喙
          ，且系爭契約係被上訴人單方面預先擬定之條款，由
          上訴人與之附合簽訂，屬定型化契約之性質，本於誠
          實信用原則，自不得以上訴人已於系爭契約簽署之情
          ，而認為被上訴人已盡規劃設計、提供防災器材設備
          之契約責任。
七、被上訴人有無違反系爭契約第3條第2款保全義務之情事：
　　（一）被上訴人保全服務內容除保全系統設置外，尚包括保
          全防護服務。依系爭契約第3條2款約定，該防護服務
          內容為「自本系統開通服務日起，在設定期間內，運
          用螢幕監視本系統之反應，如發現異常信號並確屬或
          疑似有人入侵時，乙方（即被上訴人）即一面監視狀
          況、派員馳往現場處理，並通知甲方（即上訴人）人
          員到場或向警察機關報告」。再系爭契約第6 條前段
          約定：「甲方指定專人使用乙方所設置之讀卡機，可
          將本系統予以『設定』或『解除』，自系統之『設定
          』至系統『解除』之期間內，乙方應負責防護該系統
          所涵蓋之範圍」。本件上訴人於93年11月2 日21時26
          分即為保全系統之設定，迄93年11月3 日5時8分始為
          保全系統之解除，此有系統設置表在卷可稽（見原審
          卷第14頁）。故此段系統設定迄解除期間內，被上訴
          人負有同上契約第3條2款約定方式之保全防護服務義
          務。
　　（二）又系爭契約第3條第2款「派員『馳往』現場處理」一
          語，目的雖非要求保全人員迅速到場與侵入者格鬥、
          逮獲竊賊，但藉由保全人員到場，以察看保全器材是
          否因動物觸動、空氣觸動等而造成錯誤信號發生，避
          免誤向警方報案，或及時於現場出現，使侵入者產生
          心理壓力中止行竊，或尾隨竊賊並報警逮捕，藉以阻
          止損害之發生或擴大。故以契約目的而言，此「派員
          『馳往』現場處理」之防護行為，為系爭契約之主要
          義務內容，非僅為系爭契約之附隨義務而已。被上訴
          人履行此項義務，應依與其簽約之保全戶人數、分布
          地點、確實合理配置所需之保全人員員額、待命地點
          ，以期在事故發生時，能於合理之最短時間內抵達事
          故現場。本件被上訴人公司主事務所在台北縣新店市
          ，保全標的物在桃園縣平鎮市，被上訴人既與上訴人
          簽約就該標的物為保全服務，依理自應於保全標的物
          鄰近合理區域內配置保全人員，但本件發生竊案事故
          時，被上訴人竟通知遠在新竹縣竹東市之巡邏人員前
          往察看，依客觀情形判斷，二者距離相差約50公里，
          到達時距事故發生已有54分鐘，自難認被上訴人已盡
          契約第3條第2款所定之「派員『馳往』現場處理」之
          防護義務。被上訴人雖另辯稱：該巡邏人員不具司法
          警察身分，仍須遵守交通規則等語，固非無據，然究
          因被上訴人未盡合理配置適當區域範圍保全人員在先
          ，自須承擔事故後未能及時『馳往』現場處理之結果
          責任。
　　（三）另查，依系爭契約第3條2款約定，被上訴人除一方面
          監視狀況、派員馳往現場處理外，並應通知上訴人到
          場或向警察機關報告。本件保全系統於93年11月3 日
          4 時先後兩次發出警報訊號，被上訴人陳稱其旋於同
          日4 時通知位在彰化銀行竹東分行附近巡邏人員前往
          現場，巡邏人員於同日4 時54抵達現場，此有事故處
          理報告可查（見原審卷第39頁），並為兩造所不爭執
          。惟被上訴人遲至4 時55分始通知上訴人到場，自難
          認被上訴人已盡立即通知上訴人到場之義務。又被上
          訴人陳稱於4時4分第3 次發出警報訊號，伊公司曾撥
          打110 報警請求處理，然此報警之事實為上訴人所否
          認，抗辯係由上訴人公司法定代理人之配偶陳玉好於
          同日5 時11分撥打電話報警，所以警局前往調查，此
          有該警分局94年3月17日函附卷可查（參原審卷第51
          頁），足信由上訴人公司方面報案之情為真實，此外
          被上訴人復未提出報案證明，所辯已盡向警察機關報
          案之義務云云，自不可採。故上訴人主張被上訴人違
          反系爭契約第3條第2款保全義務之情，堪信為真實。
八、被上訴人得否主張系爭契約第11條第9款之免責約定效果：
    （一）按「清償期，除法律另有規定或契約另有訂定，或得
          依債之性質或其他情形決定者外，債權人得隨時請求
          清償，債務人亦得隨時為清償」、「給付有確定期限
          者，債務人自期限屆滿時起，負遲延責任」，民法第
          315條、第229條第1項分別定有明文。
　　（二）查系爭契約第14條第3 項約定：「自第二期起，甲方
          應於每期開始前依據乙方所開之發票送達或通知後之
          十日內，繳入乙方指定之當地銀行帳戶或逕由乙方派
          員收取（均應以現金或即期票據支付）」，足見系爭
          契約自第2期起，每期服務費用清償期為「上訴人於
          每期開始前依據被上訴人所開之發票送達或通知後之
          十日內」為付費期限，上訴人陳述系爭契約並未約定
          繳費之確定期限等語，雖不可採，然清償期已如上所
          述，自須經被上訴人方面完成「所開之發票送達或通
          知」之協力，始得確定各清償期期限。上訴人以實收
          款項與契約所定不符，其已通知被上訴人業務員處理
          付費方式，惟未獲置理，其非無故遲延給付為辯，另
          被上訴人對其有何依約將各期發票送達或通知被上訴
          人之事實，未為舉證證明，自應認為被上訴人未完成
          發票送達或通知之協力義務，致無從起算10日內之付
          款期限。從而系爭合約自第2期起，每期服務費用之
          清償期既未確定，自難謂上訴人對各期服務費用有給
          付遲延之情事。依據系爭契約第11條第9款之免責約
          定要件，為「甲方無故未依約履行繳款義務時，自遲
          延第十四條第三項所定付款時間後發生之事故者。」
          本件被上訴人主張上訴人積欠之各期服務費用清償期
          既未屆至，自無所謂給付遲延之情事。則被上訴人援
          引系爭契約第11條第9款約定，主張免負賠償責任，
          自屬無據。
    （三）退而言之，即便上訴人有契約第14條第3 項給付遲延
          之情形，上訴人亦主張系爭契約第11條第9 款免責條
          款之約定，使得上訴人原得依契約請求損害賠償之權
          利受有不當之限制，有顯失公平之情事，依民法第24
          7條之1之規定，系爭契約第11條第9 款免除被上訴人
          賠償責任之約定，應屬無效等語。本院審酌上訴人提
          出為被上訴人所不爭執之內政部89年1 月17日內警字
          第8981065 號函所發布之「系統保全服務定型化契約
          範本」所示，其中第14條關於免責事由之規定，與系
          爭契約第11條之規定相似，惟該範本中並無遲延繳款
          時，系統保全服務業者即可不負賠償責任之規定。況
          系爭契約第14條第4 項就付費遲延情形，已賦予被上
          訴人行使催告權，並得片面以書面通知終止契約。本
          件被上訴人於事故前不終止契約，迨爭訟時才主張免
          責約款，限制上訴人行使權利及排除上訴人請求損害
          賠償之重大不利益，有失定型化契約之平等互惠原則
          。從而上訴人認為該免責條款顯失公平，依民法第24
          7條之1之規定，系爭契約第11條第9 款應屬無效等語
          ，核屬可採，故被上訴人不得因此免除賠償責任。
九、上訴人得否依據系爭契約第10條之約定，行使契約損失補償
    請求權：
　　（一）本件因可歸責於被上訴人保全系統規劃設計不當，且
          事故後未能及時『馳往』現場處理，以致未履行系爭
          契約第6 條負責防護服務之義務，致使標的物發生竊
          盜事件，被上訴人依系爭契約第10條之本文，應負補
          償責任。上訴人主張失竊堆高機二輛，已據其提出與
          所述相符之報價單二張（參本院卷第69、70頁）、買
          賣契約書一份（參原審卷第52頁），足信上訴人所有
          堆高機二輛失竊屬實。
    （二）上訴人主張系爭契約第10條第2 款約定：「本契約每
          件物品損失之最高補償金額，以新台幣五千元整為限
          」、第3 款約定：「本契約每一事故之最高補償金額
          ，以按契約所載每月實收服務費（不含稅金）乘以參
          佰倍為限，最高補償總額已包含金庫及本契約第2 條
          第3 項所載重要設備及貴重物品等標的物範圍內所有
          損失。」此不同之求償金額，上訴人人可以擇一適用
          ，選擇有利金額求償等語，爰主張依第3 款之約定，
          按變更為季繳方式之每月實收服務費乘以300倍計算
          補償金額為90萬元（3,000×300=900,000元）。
    （三）惟綜合系爭契約第10條第2款與第3款分別規定每件物
          品與每一事故之損失補償額，可以推知當事人締約之
          真意，是每件物品損失之最高補償金額以5000元為上
          限，就同一事故致多數物品遭受損失時，該多數物品
          所計算之補償金額，合計不得超過每月實收服務費乘
          以300 倍之上限。本件事故失竊堆高機二輛，依契約
          第10條第2款之約定每輛最高補償金5000元，並未發
          生大量物品失竊，如按件數累計其金額逾每月實收服
          務費300倍之情形。所以公平解釋契約原意，該第3款
          應屬第2款之例外補充規定，非如上訴人所稱競合關
          係，其得擇一有利之條款選擇適用。況且從該第10條
          契約本文「乙方（即被上訴人）保全防護服務時間（
          即本系統設定時間以內），如因可歸責於乙方所裝置
          之器材失靈或值班監控人員未履行本契約第6 條之約
          定，直接致使標的物發生竊盜事件，乙方將依下列規
          定對甲方（即上訴人）所受之損失作補償」文義觀察
          ，如謂系爭契約第10條所列各款得選擇適用，其選擇
          權僅存在乙方即被上訴人，亦非上訴人可逕行擇一適
          用。至於上訴人另主張所有之鐵捲門亦遭竊賊破壞，
          然非屬系爭契約第10條所稱因竊盜喪失被竊物品所生
          之損失，此部分鐵捲門受損不得依契約第10條約定請
          求補償。從而本件被上訴人應負之補償金為10000元
          ，上訴人在此範圍內之請求，自屬有據，應予准許；
          逾上開範圍之請求，應屬無理，不予准許。
十、綜上所述上訴人基於契約法律關係，請求被上訴人給付損失
    補償金10000元及自起訴狀繕本送達翌日即94年2月19日起至
    清償日止，按週年利率息百分之5計算之遲延利息，即屬正
    當，應予准許。原審判決駁回上訴人公司此部分請求，自有
    未洽，上訴意旨指摘原判決此部分不當，求予廢棄改判，為
    有理由，爰由本院將原判決此部分廢棄改判如主文第二項所
    示。至於上訴人逾上開應予准許範圍之請求，原審為上訴人
    敗訴之判決，並無不合，上訴意旨指摘原判決此部分不當，
    求予廢棄改判，洵無理由，應予駁回此部分之上訴。
十一本件為判決基礎之事證已臻明確，本院經逐一審酌兩造歷審所
  提其餘攻擊、防禦方法，均與前開論斷結果無礙，爰不再一一
  論述，併此敘明。
十二據上論結，本件上訴人之上訴為一部有理由，一部無理由，依
  民事訴訟法第449條第1項、第450條、第79條，判決如主文。
中　　華　　民　　國　　94　　年　　11　　月　　29　　日
　　　　　　　　　民事第十一庭  審判長法　官  阮富枝
　　　　　　　　　　　　　　　　      法　官  黃豐澤
　　　　　　　　　　　　　　　        法　官  陳財旺
正本係照原本作成。
不得再上訴。
中　　華　　民　　國　　94　　年　　11　　月　　30　　日
  　　　　　　　　　　　　　　　　　　書記官  鄭淑昀
